Minutes et répertoires du notaire Pierre LAROCHE, 14 février 1770- 13 septembre 1804 (étude XXXI)
Archives nationales
- Répertoire(s) de Pierre LAROCHE, 1er février 1756 - 13 février 1812; MC/RE/XXXI/5 - MC/RE/XXXI/9
  - Répertoire. 1785, 1er mai - 1791, 31 janvier, 1er mai 1785 - 31 janvier 1791; MC/RE/XXXI/6
    - Notoriété après le décès de la veuve Uginet, 31 juillet 1789
      notoriété; Uginet (veuve)
    - Contrat de mariage entre le sieur Briot et la veuve Pico, 8 août 1789
      contrat de mariage; Briot (sieur); Pico (veuve)
    - Contrat de mariage entre le sieur Boichard et demoiselle Colin, 10 août 1789
      contrat de mariage; Boichard (sieur); Colin (demoiselle)
    - Inventaire après décès de la dame veuve Duclos, 10 août 1789
      inventaire après décès; Duclos (veuve)
    - Notoriété après le décès du sieur Milliot, 11 août 1789
      notoriété; Milliot (sieur)
    - Contrat de mariage entre le sieur Morisot et la demoiselle Herseau, 20 août 1789
      contrat de mariage; Morisot (sieur); Herseau (demoiselle)
    - Notoriété constatant les héritiers du sieur Meusnier, 29 août 1789
      notoriété; Meusnier (sieur)
    - Notoriété après le décès de la veuve Derieux, 1er septembre 1789
      notoriété; Derieux (veuve)
    - Contrat de mariage entre le sieur Fournier et la demoiselle Drode, 10 septembre 1789
      contrat de mariage; Fournier (sieur); Drode (demoiselle)
    - Contrat de mariage entre le sieur Barre et la demoiselle Doare, 13 septembre 1789
      contrat de mariage; Barre (sieur); Doare (demoiselle)
    - Inventaire après décès du sieur Cochois, 15 septembre 1789
      inventaire après décès; Cochois (sieur)
    - Contrat de mariage entre le sieur Loiseau et demoiselle Gressin, 16 septembre 1789
      contrat de mariage; Loiseau (sieur); Gressin (demoiselle)
    - Inventaire après décès du sieur Cauchois, 16 septembre 1789
      inventaire après décès; Cauchois (sieur)
    - Notoriété en rectification des noms des sieur et dame Jérome, 14 octobre 1789
      notoriété; Jerome (sieur); Jerome (dame)
    - Inventaire après décès de la dame Josset, 27 octobre 1789
      inventaire après décès; Josset (dame)
    - Notoriété constatant les héritiers Sigongne, 28 octobre 1789
      notoriété; Sigongne (héritiers)
    - Contrat de mariage entre le sieur Vallée et la veuve Parader, 14 novembre 1789
      contrat de mariage; Vallee (sieur); Parader (veuve)
    - Notoriété après le décès du sieur Bessière, 7 décembre 1789
      notoriété; Bessiere (sieur)
    - Contrat de mariage entre le sieur Bijotat et la demoiselle Croize, 8 décembre 1789
      contrat de mariage; Bijotat (sieur); Croize (demoiselle)
    - Notoriété portant renonciation par le sieur Perthiot et la dame Guillaume à la succession de leur mère, 12 décembre 1789
      notoriété; renonciation; Perthiot (sieur); Guillaume (dame)
    - Inventaire après décès du sieur Dirson, 21 décembre 1789
      inventaire après décès; Dirson (sieur)
    - Inventaire après décès de la dame Dupeux, 23 décembre 1789
      inventaire après décès; Dupeux (dame)
    - Inventaire après décès du sieur Gautier, 28 décembre 1789
      inventaire après décès; Gautier (sieur)
    - Contrat de mariage entre le sieur Dupeux et la demoiselle Esambert, 29 décembre 1789
      contrat de mariage; Dupeux (sieur); Esambert (demoiselle)
    - Notoriété concernant le sieur Lamy, 30 décembre 1789
      notoriété; Lamy (sieur)
    - Contrat de mariage entre le sieur Bopan et la demoiselle Leclerc, 15 janvier 1790
      contrat de mariage; Bopan (sieur); Leclerc (demoiselle)
    - Contrat de mariage entre le sieur Dardenne et la demoiselle Molle, 19 janvier 1790
      contrat de mariage; Dardenne (sieur); Molle (demoiselle)
    - Inventaire après décès de la dame Poret, 23 janvier 1790
      inventaire après décès; Poret (dame)
    - Contrat de mariage entre le sieur Poret et la demoiselle Lefevre, 3 février 1790
      contrat de mariage; Poret (sieur); Lefevre (demoiselle)
    - Contrat de mariage entre le sieur Dardenne et la dame veuve Lafarge, 5 février 1790
      contrat de mariage; Dardenne (sieur); Lafarge (veuve)
    - Contrat de mariage entre le sieur de Rougemont et la demoiselle Horque d'Hamicourt, 8 février 1790
      contrat de mariage; Rougemont (sieur de); Horque d'Hamicourt (demoiselle)
    - Inventaire après décès de la veuve La Couchery, 12 février 1790
      inventaire après décès; La Couchery (veuve)
    - Inventaire après décès de la dame Pouille, 13 février 1790
      inventaire après décès; Pouille (dame)
    - Contrat de mariage entre le sieur Pouille et la demoiselle Caumartin, 13 février 1790
      contrat de mariage; Pouille (sieur); Caumartin (demoiselle)
    - Dépôt du baptistaire de Mademoiselle de Bonnard, 13 février 1790
      acte d'état civil; dépôt de pièces; Bonnard (mademoiselle de)
    - Contrat de mariage entre le sieur Mermesson et la demoiselle Barbier, 16 février 1790
      contrat de mariage; Mermesson (sieur); Barbier (demoiselle)
    - Testament de Roze, 19 février 1790
      testament; Roze
    - Inventaire après décès de la dame Marais, 4 mars 1790
      inventaire après décès; Marais (dame)
    - Contrat de mariage entre le sieur Sensurel et la dame Chaignet, 12 mars 1790
      contrat de mariage; Sensurel (sieur); Chaignet (dame)
    - Testament déposé du sieur Michelin, 15 mars 1790
      testament; dépôt de pièces; Michelin (sieur)
    - Inventaire après décès du sieur Michelin, 15 mars 1790
      inventaire après décès; Michelin (sieur)
    - Consentement à testament de la dame Garoy, 23 mars 1790
      ratification; testament; Garoy (dame)
    - Contrat de mariage entre le sieur Coppieters et la demoiselle Dumont, 11 avril 1790
      contrat de mariage; Coppieters (sieur); Dumont (demoiselle)
    - Notoriété constatant les héritiers de Mademoiselle Bertaut, 18 avril 1790
      notoriété; Bertaut (mademoiselle)
    - Consentement à testament du sieur Charlier, 19 avril 1790
      ratification; testament; Charlier (sieur)
    - Acte de notoriété portant renonciation par la dame Bouqueau à la succession du sieur Charlier, 19 avril 1790
      notoriété; renonciation; Bouqueau (dame); Charlier (sieur)
    - Notoriété après le décès de la dame Adam, 19 avril 1790
      notoriété; Adam (dame)
    - Contrat de mariage entre le sieur Astord et la veuve Lalam, 20 avril 1790
      contrat de mariage; Astord (sieur); Lalam (veuve)
    - Contrat de mariage entre le sieur Reutener et la demoiselle Mermet, 8 mai 1790
      contrat de mariage; Reutener (sieur); Mermet (demoiselle)
    - Contrat de mariage entre le sieur Lefevre et la demoiselle Malbranche, 11 mai 1790
      contrat de mariage; Lefevre (sieur); Malbranche (demoiselle)
    - Contrat de mariage entre le sieur Clément et la demoiselle Liger, 29 mai 1790
      contrat de mariage; Clement (sieur); Liger (demoiselle)
    - Notoriété constatant les héritiers de la dame Meusnier, 31 mai 1790
      notoriété; Meusnier (dame)
    - Notoriété après le décès de Picard, 17 juin 1790
      notoriété; Picard
    - Testament de Madame Hedricourt, née Liges, 17 juin 1790
      testament; Hedricourt (dame); Liges (demoiselle)
    - Contrat de mariage entre le sieur Maréchal et la demoiselle Raguet, 23 juin 1790
      contrat de mariage; Marechal (sieur); Raguet (demoiselle)
    - Notoriété concernant le sieur Boé, 17 juillet 1790
      notoriété; Boe (sieur)
    - Notoriété constatant les héritiers de la dame Cazenave, 17 juillet 1790
      notoriété; Cazenave (dame)
    - Notoriété concernant Sergeret, 19 juillet 1790
      notoriété; Sergeret
    - Notoriété après le décès du sieur Emonet, 22 juillet 1790
      notoriété; Emonet (sieur)
    - Notoriété concernant le sieur de Bauve, 23 juillet 1790
      notoriété; Bauve (sieur de)
    - Notoriété portant renonciation à la succession du sieur Gibout, 27 juillet 1790
      notoriété; renonciation; Gibout (sieur)
    - Notoriété après décès de Mademoiselle Syrand, 5 août 1790
      notoriété; Syrand (mademoiselle)
    - Notoriété après décès de la dame Dufour, 7 août 1790
      notoriété; Dufour (dame)
    - Contrat de mariage entre le sieur Hucin et la demoiselle Hamelle, 10 août 1790
      contrat de mariage; Hucin (sieur); Hamelle (demoiselle)
    - Inventaire après décès de la veuve Bonin, 14 août 1790
      inventaire après décès; Bonin (veuve)
    - Contrat de mariage entre le sieur Personnier et la demoiselle Harchez, 13 septembre 1790
      contrat de mariage; Personnier (sieur); Harchez (demoiselle)
    - Testament de Deslandes, 20 septembre 1790
      testament; Deslandes
    - Contrat de mariage entre le sieur Coulon et demoiselle Brunet, 20 septembre 1790
      contrat de mariage; Coulon (sieur); Brunet (demoiselle)
    - Contrat de mariage entre le sieur Valentin et la demoiselle Pelliaux, 23 septembre 1790
      contrat de mariage; Valentin (sieur); Pelliaux (demoiselle)
    - Contrat de mariage entre le sieur Gaudin et la demoiselle Dardenne, 25 septembre 1790
      contrat de mariage; Gaudin (sieur); Dardenne (demoiselle)
    - Contrat de mariage entre le sieur Poutet et la demoiselle Le Roy, 25 septembre 1790
      contrat de mariage; Poutet (sieur); Le Roy (demoiselle)
    - Notoriété constatant les héritiers Rocheblave, 30 septembre 1790
      notoriété; Rocheblave (héritiers)
    - Contrat de mariage entre le sieur Douette et la veuve Chassaguy, 2 novembre 1790
      contrat de mariage; Douette (sieur); Chassaguy (veuve)
    - Contrat de mariage entre le sieur Piot et la demoiselle Durocher, 4 novembre 1790
      contrat de mariage; Piot (sieur); Durocher (demoiselle)
    - Contrat de mariage entre le sieur Henry et la demoiselle Prevost, 17 novembre 1790
      contrat de mariage; Henry (sieur); Prevost (demoiselle)
    - Inventaire après décès de la veuve Croize, 11 décembre 1790
      inventaire après décès; Croize (veuve)
    - Notoriété constatant les héritiers du sieur Alizant, 16 décembre 1790
      notoriété; Alizant (sieur)
    - Inventaire après décès du sieur Lejay, 21 décembre 1790
      inventaire après décès; Lejay (sieur)
    - Notoriété en rectification des noms du sieur Chandeboux, 29 décembre 1790
      notoriété; Chandeboux (sieur)
  - Répertoire. 1791, 3 février - an VI, jour complémentaire, 3 février 1791 - 4 jour complémentaire an VI (20 septembre 1798); MC/RE/XXXI/7
  - Répertoire. an VII, vendémiaire - an XI, jour complémentaire, 1er vendémiaire an VII (22 septembre 1798) - 6 jour complémentaire an XI (23 septembre 1803); MC/RE/XXXI/8
    - Société de l'entreprise des Berlines de l'Éclair de Paris à Lille., 8 ventôse an IX (27 février 1801)
      MC/RE/XXXI/8
      acte de société; Lille (Nord)
    - Inventaire après décès: Craen, Emmanuel-Pierre-Joseph. Champ-Fleuri (rue du), n° 115., 4 germinal an IX (25 mars 1801)
      Base Miriad 2 des inventaires après décès, 1801-1850, par Thierry Boudignon, avec le concours de Marie-France Nivet et du personnel du Minutier central, 1995-2012 (base de données migrée: voir contexte dans le Plan d’orientation général - Notaires de Paris, guides thématiques du Minutier).
      inventaire après décès; Champ-Fleuri (rue du); Craen, Emmanuel-Pierre-Joseph
    - Inventaire après décès: Ruffel, Guillaume-Etienne-Marie., 6 prairial an IX (26 mai 1801)
      21 messidor an XII [10 juillet 1804], liquidation et partage de la succession de la veuve Ruffel, RE/XXXI/9.
      inventaire après décès; liquidation; Ruffel, Guillaume-Etienne-Marie
    - Inventaire après décès: Bitouzé, Anne-Marie-Michelle. Robert, Pierre-Guillaume (épouse). Ecole (quai de l'), n° 12., 28 prairial an IX (17 juin 1801)
      inventaire après décès; Ecole (quai de l'); Bitouzé, Anne-Marie-Michelle; Robert, Pierre-Guillaume
    - Dépôt d'intitulé d'inventaire après décès: Hémery, Pierre., 3 thermidor an IX (22 juillet 1801)
      dépôt de pièces; extrait d'acte; inventaire après décès; Hémery, Pierre
    - Dépôt d'intitulé d'inventaire après décès: Névé, Nicolas., 22 vendémiaire an X (14 octobre 1801)
      dépôt de pièces; extrait d'acte; inventaire après décès; Névé, Nicolas
    - Inventaire après décès: Cousin, Joseph-Magloire. Faubourg-Poissonnière (rue du), n° 47., 7 brumaire an X (29 octobre 1801)
      inventaire après décès; Faubourg-Poissonnière (rue du); Cousin, Joseph-Magloire
    - Inventaire après décès: Giroux, Marie-Jeanne. Teisset, Etienne (veuve)., 19 brumaire an X (10 novembre 1801)
      inventaire après décès; Giroux, Marie-Jeanne; Teisset, Etienne
    - Inventaire après décès: Charcot, Pierre-François-Melchior-Nicolas. Thionville (rue de)., 1er frimaire an X (22 novembre 1801)
      inventaire après décès; Thionville (rue de); Charcot, Pierre-François-Melchior-Nicolas
    - Inventaire après décès: Boulouse, Marie-Catherine. Mirablon, Jacques (veuve)., 29 ventôse an X (20 mars 1802)
      inventaire après décès; Boulouse, Marie-Catherine; Mirablon, Jacques
    - Inventaire après décès: Coupan, Pierre-Augustin. Neuve des-Petits-Champs (rue)., 25 germinal an X (15 avril 1802)
      inventaire après décès; Neuve-des-Petits-Champs (rue); Coupan, Pierre-Augustin
    - Inventaire après décès: Allain, Marie-Marguerite. Gobert, Félix (épouse). Lille (rue de), n° 643., 19 prairial an X (8 juin 1802)
      inventaire après décès; Lille (rue de); Allain, Marie-Marguerite; Gobert, Félix
    - Inventaire après décès: Point, André-Joseph. Boucheries-Saint-Germain (rue des)., 26 prairial an X (15 juin 1802)
      inventaire après décès; Boucheries-Saint-Germain (rue des); Point, André-Joseph
    - Inventaire après décès: Loir, Louise-Henriette., 8 thermidor an X (27 juillet 1802)
      21 fructidor an X [8 septembre 1802], liquidation et partarge de la succession, RE/XXX/8.
      inventaire après décès; Loir, Louise-Henriette
    - Inventaire après décès: Vaudin, Catherine. Poupas, Jacques (épouse). Joubert (rue), n° 483. à la requête de Nicolas et Claude Vaudin d'Epinay., 9 fructidor an X (27 août 1802)
      29 fructidor an X [16 septembre 1802], dépôt du mortuaire. 25 vendémiaire an XI [17 octobre 1802], liquidation de la communauté et arrangement, RE/XXXI/8.
      inventaire après décès; Epinay-sur-Seine (Seine-Saint-Denis); Joubert (rue); Vaudin, Catherine; Poupas, Jacques; Vaudin, Nicolas; Vaudin, Claude
    - Inventaire des biens de la communauté entre Pierre Lesas, à Lizy, et Charlotte Ferdinande Dolly, son épouse divorcée, épouse de Claude Charles Vaudin, rue des Bons Enfants, n° 7, 8 septembre 1802
      inventaire; Lizy-sur-Ourcq (Seine-et-Marne); Bons-Enfants (rue des); Lesas, Pierre; Dolly, Charlotte-Ferdinande; Vaudin, Claude-Charles
    - Inventaire après décès de Evrard Louis Jacquillat-Vaulavré., 6 brumaire an XI (28 octobre 1802) - 28 octobre 1802
      26 frimaire an XI, dépôt du mortuaire et notoriété rectificative.
      inventaire après décès; Jacquillat-Vaulavré, Evrard-Louis
    - Vente de fonds de commerce de tonnellerie., 9 frimaire an XI (30 novembre 1802)
      acte de vente; tonnelier
    - Inventaire après décès: Leroy, Marie-Marguerite. Muller dit Brack, Nicolas (épouse). Mandar (cour), n° 16., 20 frimaire an XI (11 décembre 1802) - 11 décembre 1802
      29 frimaire an XI, dépôt de pièces et notoriété rectificative.
      inventaire après décès; Mandar (rue); Leroy, Marie-Marguerite; Muller dit Brack, Nicolas
    - Inventaire après décès: Roussel, François., 3 germinal an XI (24 mars 1803) - 24 mars 1803
      inventaire après décès; Roussel, François
    - Inventaire après décès: Drieu, Charles., 19 floréal an XI (9 mai 1803) - 9 mai 1803
      inventaire après décès; Drieu, Charles
    - Inventaire après décès de Marie-Rose de Namur dite Monclar., 28 floréal an XI (18 mai 1803) - 18 mai 1803
      27 août 1807, liquidation de la succession, RE/XXXI/9.
      inventaire après décès; Namur dite Monclar, Marie-Rose de
    - Inventaire après décès: Belliard, Madame., 25 prairial an XI (14 juin 1803)
      inventaire après décès; Belliard, Madame
  - Répertoire. an XII, vendémiaire - 1812, 13 février, 3 vendémiaire an XII (26 septembre 1803) - 13 février 1812; MC/RE/XXXI/9
    Répertoire des notaires Pierre Laroche (3 vendémiaire-26 fructidor an XII (26 septembre 1803-13 septembre 1804), Antoine Schnetz (28 fructidor an XII (15 septembre 1804)-13 février 1812)).
    - Inventaire après décès: Coureur, Mademoiselle. Desliens (épouse)., 17 vendémiaire an XII (10 octobre 1803)
      MC/RE/XXXI/9
      inventaire après décès; Coureur, Mademoiselle; Desliens, M.
    - Dépôt d'intitulé d'Inventaire après décès et d'autres pièces: Meusnier., 26 brumaire an XII (18 novembre 1803)
      dépôt de pièces; inventaire après décès; Meusnier, M.
    - Inventaire après décès: Ledoux, Mde, 7 frimaire an XII (29 novembre 1803) - 29 novembre 1803
      inventaire après décès; Ledoux, Madame
    - Inventaire après décès: Dumas, Etienne-Henri., 4 nivôse an XII (24 décembre 1803) - 24 décembre 1803
      inventaire après décès; Dumas, Etienne-Henri
    - Inventaire après décès: Grelaud, M., 28 pluviose an XII (29 janvier 1804) - 29 janvier 1804
      inventaire après décès; Grelaud, M.
    - Inventaire après décès: Pierre-dit Lefevre., 26 ventôse an XII (16 février 1804) - 16 février 1804
      inventaire après décès; Pierre dit Lefevre, M.
    - Inventaire après décès: Michel, M., 2 messidor an XII (21 juin 1804) - 21 juin 1804
      inventaire après décès; Michel, M.
    - Inventaire après décès: Corion, René-Médard., 11 fructidor an XII (29 août 1804) - 29 août 1804
      inventaire après décès; Corion, René-Médard